臺灣臺中地方法院刑事判決
110年度金訴字第594號
公  訴  人  臺灣臺中地方檢察署檢察官
被      告  呂明展



上列被告因詐欺等案件，經檢察官提起公訴（110年度偵字第195
89號），本院判決如下：
    主    文
甲○○被訴對丁○○所犯部分，公訴不受理。
    理    由
一、公訴意旨略以：被告甲○○與共犯乙○○於民國109年8月間，加
    入詐欺集團，擔任俗稱「車手」之成員，負責提領及轉交贓
    款，而與綽號「涵」等其他詐欺集團成員，基於三人以上共
    同犯詐欺取財及隱匿犯罪所得去向及所在之犯意聯絡，由其
    他詐欺集團成員於109年9月2日20時5分，撥打電話予告訴人
    丁○○，冒稱「天泉草本商場客服人員」及「中國信託商業銀
    行客服人員」，佯稱因工作人員疏失，導致將重複扣款，須
    依指示操作解除扣款設定，施用詐術致告訴人丁○○陷於錯誤
    ，於同日21時32分，轉帳新臺幣（下同）3萬3元至永豐商業
    銀行（下稱永豐銀行）000-00000000000000號帳戶，被告甲○○再依綽號「涵」之詐欺集團成員指示，持上開永豐銀行帳
    戶金融卡，於同日21時42分，在全家便利商店鳳鳴門市，提
    領4萬3000元，於同日21時42分，在臺中大智郵局，提領500
    元，再將上開提領所得之贓款，交付予乙○○，再由乙○○轉交
    綽號「涵」之詐欺集團成員，而同時隱匿犯罪所得去向及所
    在，因認被告甲○○涉犯刑法第339條之4第1項第2款之三人以
    上共同犯詐欺取財罪嫌、洗錢防制法第14條第1項之洗錢罪
    嫌等語。
二、按已經提起公訴或自訴之案件，在同一法院重行起訴者，應
    諭知不受理之判決，並得不經言詞辯論為之，刑事訴訟法第
     303條第2款、第307條分別定有明文。又所謂同一案件不得
    重行起訴或自訴，係指被告同一及犯罪事實同一而言。而所
    謂「犯罪事實同一」，並不以罪名或犯罪之構成要件完全同
    一為必要，亦非全部事實均須一致，祇要基本社會事實同一
    ，或兼顧訴之目的與侵害性行為內容同一即可，視檢察官或
    自訴人請求確定其具有侵害性之社會事實是否同一，以經檢
    察官或自訴人擇為訴訟客體之基本社會事實關係為準。如數
    訴之事實，其社會事實關係相同，縱使所訴之犯罪時間、處
    所、方法、被害物體、行為人人數、犯罪之形式、被害法益
    及罪名雖略有差異，於其社會事實同一性不生影響。且除實
    質上一罪（如接續犯、繼續犯、集合犯等）外，即裁判上一
    罪（如想像競合犯、刑法修正前之牽連犯、連續犯等）亦有
    其適用，良以裁判上一罪之案件，因從一重罪處斷結果，在
    實體法上係一個罪，刑罰權祇有一個，故雖僅就其中一部分
    起訴，效力仍及於全部，法院應就全部為審判，對於其他部
    分不得重複起訴（最高法院105年度台上字第2620號判決參
    照）。
三、經查：
（一）被告甲○○夥同易信通訊軟體暱稱「涵」等詐欺集團成員，
      由該詐欺集團不詳成員，於109年9月2日20時5分許，假冒
      天泉草本商場之客服人員，致電告訴人丁○○，向其訛稱：
      因工作人員疏失致帳戶重複扣款，需其提供信用卡背面之
      客服電話始可替其聯絡金融機構取消交易等語，後告訴人
      丁○○提供上開詐欺集團成員所需資料後，上開詐欺集團成
      員再次佯裝銀行客服人員致電告訴人丁○○，向告訴人丁○○
      詐稱：為協助解除扣款，需依指示轉帳至指定帳戶等語，
      使告訴人丁○○陷於錯誤，於同日21時39分52秒、21時41分
      35秒、21時46分33秒，各匯款2萬9989元至中華郵政股份
      有限公司（下稱中華郵政）000-00000000000000號帳戶，
      旋由被告甲○○持該帳戶提款卡，於同日21時50分55秒、21
      時51分54秒，在臺中大智郵局，分別提領6萬元、3萬元後
      ，交給上手吳朝興，涉犯之刑法第339條之4第1項第2款之
      三人以上共同犯詐欺取財罪、洗錢防制法第14條第1項之
      洗錢罪嫌，業經臺灣臺中地方檢察署檢察官以110年度偵
      字第5783號、第5970號提起公訴，於110年7月14日繫屬於
      本院，由本院以110年度金訴字第592號審理中，有前案起
      訴書及臺灣高等法院被告前案紀錄表附卷可稽。
（二）比對前案及本案起訴之犯罪事實，均係被告甲○○所屬之詐
      欺集團成員於109年9月2日20時5分許，假冒為天泉草本商
      場客服人員及銀行客服人員，撥打電話予告訴人丁○○，對
      告訴人丁○○施以詐術，使告訴人丁○○陷於錯誤，匯款至詐
      欺集團指定之帳戶，再由被告甲○○予以提領並交給上手，
      雖前案所涉之人頭帳戶為中華郵政帳戶，本案所涉之人頭
      帳戶為永豐銀行帳戶，然告訴人丁○○受騙而先後匯款至上
      開二帳戶之時間相隔不到10分鐘，且被告甲○○係於密接之
      時地提領告訴人丁○○所匯入之款項，二案間顯具有接續犯
      之實質上一罪關係，而屬同一案件無訛。準此，本案檢察
      官就被告甲○○對告訴人丁○○所犯之加重詐欺取財及洗錢犯
      行，再以110年度偵字第19589號提起公訴，於110年7月15
      日繫屬於本院，有臺灣臺中地方檢察署110年7月15日中檢
      謀良110偵19589字第1109065993號函上所蓋本院收文章可
      參，顯係就已經提起公訴之案件，在同一法院重行起訴，
      爰不經言詞辯論，諭知不受理之判決。
據上論斷，應依刑事訴訟法第303條第2款、第307條，判決如主
文。
本案經檢察官丙○○提起公訴。
中    華    民    國   110    年    9     月    27    日
                  刑事第十三庭  審判長法  官  李宜娟　　
                                      法  官  陳怡秀　　
                                      法  官  洪瑞隆
以上正本證明與原本無異。
如不服本判決應於收受判決後20日內向本院提出上訴書狀，並應
敘述具體理由；其未敘述上訴理由者，應於上訴期間屆滿後20日
內向本院補提理由書（均須按他造當事人之人數附繕本）「切勿
逕送上級法院」。
                                      書記官  許家齡
中　　華　　民　　國　　110 　年　　9 　　月　　27　　日